# 请教陈版主，费用确认期间问题。

提问人：未来的家 长 时间：2021-06-30 15:33:06
陈版主，您好，有几个问题请教。
公司为跨境电商公司，有在海外众筹平台进行众筹活动。业务模式如下：
（ 1 ）众筹平台负责发布众筹活动信息、进行众筹期的产品推广活动以及订单信息的收集，不负责后续发货和售后服务。
（ 2 ）后续的发货和售后工作由客户负责，原则上众筹商品只能换货不能退货。少量顾客要求退货，公司会将该订单金额（不扣除平台费和广告费）退还给顾客。
（ 3 ）众筹期结束后，众筹平台将众筹总金额扣除平台费（众筹总金额的20%）和广告费（众筹总金额的5%）后，将净额支付给公司。众筹期一般为1-2个月。
（ 4 ）公司在收到众筹平台款项后，组织生产和发货工作。
假设公司众筹期为 2020 年 10 月-2020年 11 月，公司在 2020 年 12 月收到众筹款项，在 2021 年 3 月组织发货，请问：
（ 1 ）平台费和广告费应该在何时确认？在众筹期结束后即确认，还是在后续公司发货妥投后随收入确认？
（ 2 ）假设平台费和广告费随收入进行确认，众筹平台已经扣除的平台费和广告费，在资产负债表日报表如何列示？是抵减预收账款，还是作为合同取得成本列示？

回答人：chenyiwei
1 、广告费在发布广告时确认；平台费按照合同取得成本处理，理论上可以在收入确认时点同步确认销售费用，但如果整个活动周期不超过一年，则建议在众筹结束时即确认销售费用。
2 、平台费和广告费是合同取得成本，不应冲抵收入。